臺灣板橋地方法院交通事件裁定　　　　100年度交聲字第913號
原處分機關　交通部公路總局臺北區監理所蘆洲監理站
異　議　人
即受處分人　蕭秉容
上列異議人即受處分人因違反道路交通管理處罰條例案件，對於
交通部公路總局臺北區監理所蘆洲監理站100 年3 月25日所為之
二處分（原處分案號：北監蘆字第裁46-1AF763450號、第裁46-1
AF768462號），聲明異議，本院裁定如下：
    主  文
原處分均撤銷。
蕭秉容在禁止臨時停車處所停車共貳次，各處罰鍰新臺幣陸佰元
。
    理  由
一、本件原處分機關係以異議人即受處分人蕭秉容所有車號HW5-
    410 號重型機車，分別於(一)民國100 年2 月21日上午10時14
    分許，在臺北市○○路○ 段216 號周邊設有禁止停車標誌之
    處所停車；(二)100 年2 月23日上午10時20分許，在上開同一
    設有禁止停車標誌之處所停車。因認異議人有上開二次「在
    設有禁止停車標誌之處所停車」之違規事實，而依道路交通
    管理處罰條例第56條第1 項第4 款，各裁處罰鍰新臺幣六百
    元。
二、異議人則提出聲明異議意旨略以：異議人因公司派其赴臺中
    教育訓練，因而將其所有本件機車停放在本件舉發違規地點
    二天，詎遭舉發本件二次違規停車，然其機車停放地點，並
    無劃設有任何禁止停放機車標線，亦無設置禁止停放機車之
    標誌，況其在該處停放機車多年，均未遭舉發違規，且該處
    亦有多人停放機車，平常亦無任何違規舉發，本件二次舉發
    裁罰，顯有違誤，誠難令人信服，爰提出聲明異議，請撤銷
    原二處分等語。
三、經查，本二件異議人即受處分人蕭秉容所有車號車號HW5-41
    0 號重型機車，分別有於100 年2 月21日上午10時14分許、
    100 年2 月23日上午10時20分許，在上開臺北市○○路○ 段
    216 號前不得臨時停車之人行道上停車等二次違規停車之事
    實，有採證照片2 張在卷可資佐證，亦為異議人所不否認。
    證人即本二件舉發之臺北市停車管理工程處交通助理員全昌
    貴雖到庭證稱：本件臺北市○○路○ 段206 號至224 號間路
    段之人行道上，於99年7 月12日共設置有三個「騎樓、人行
    道禁止停車」之標誌，分別擇定設置在承德路3 段206 之2
    號前、210 號前、224 號前等人行道上，本二件承德路3 段
    216 號前人行道上雖未設置，但因承德路3 段整個路段人行
    道、騎樓均禁止停放機車，故亦涵蓋在上開禁停標誌範圍內
    等語（見本院100 年4 月19日訊問筆錄），並提出設置地點
    簡圖、照片等佐參，但查依證人提出之上開地點設置之禁停
    標誌照片、設置地點簡圖所示，該禁停標誌並無顯示禁停路
    段範圍，且上開三處設置地點路段，均有巷道隔離，顯難令
    民眾明示知悉其禁停涵蓋路段範圍到底為何，是本件舉發違
    規地點前之人行道路段既未設置有上開禁停標誌（原舉發所
    附禁停標誌採證照片，係設置在上開210 號前人行道之禁停
    標誌，並非舉發地點設置之禁停標誌），且與上開設置有禁
    停標誌地點路段之人行道，又均有巷道相隔並未相連，自難
    認上開三處設置之禁停標誌涵蓋至本件舉發違規地點之路段
    ，因此原處分機關遽認本二件異議人有「在設有禁止停車標
    誌之處所停車」之違規事實，要與事實不符，容有未洽，則
    異議人此部分之異議意旨，尚非完全無理由。然另按人行道
    不得臨時停車；又禁止臨時停車處所不得停車；又汽車駕駛
    人在禁止臨時停車處所停車者，處新臺幣六百元以上一千二
    百元以下罰鍰，道路交通安全規則第111 條第1 項第1 款、
    第112 條第1 項第1 款、道路交通管理處罰條例第56條第1
    項第1 款亦分別定有明文。核諸本二件異議人上開事實行為
    ，雖未構成「在設有禁止停車標誌之處所停車」之違規事實
    ，惟仍均構成有上開規定「在禁止臨時停車處所停車」之違
    規事實，應依該規定處分，始符事實。又異議人上開異議意
    旨雖另辯稱：其在該處停放機車多年，均未遭舉發違規，且
    該處亦有多人停放機車，平常亦無任何違規舉發云云，但異
    議人考領有駕駛執照，當就上開道路交通安全規則等有關人
    行道禁止臨時停車及停車等規定知之甚明，豈能以其個人或
    其他多人違規停車未經舉發即認屬合法，此所辯云云要屬曲
    解法令，不足據以卸免其責，顯無理由，自不足採。綜上所
    述，本二件異議人上述之異議意旨雖不盡有理由，惟原處分
    既均有上揭不當，即應均予撤銷，由本院另行裁決。爰將原
    二處分撤銷，另依上揭道路交通管理處罰條例第56條第1 項
    第1 款規定，裁處諭知如主文第二項所示。
四、據上論結，應依道路交通事件處理辦法第19條規定，裁定如
    主文。
中    華    民    國   100    年    5     月    9     日
                        交通法庭  法  官  彭  全  曄
以上正本證明與原本無異。
如不服本裁定應於送達後5日內向本院提出抗告狀。
                                  書記官  蘇  宥  維
中    華    民    國   100    年    5     月    9     日